---
output: github_document
---

<!-- README.md is generated from README.Rmd. Please edit that file -->

```{r, include = FALSE, echo = FALSE}
knitr::opts_chunk$set(
  collapse = TRUE,
  comment = "#>",
  fig.path = "man/figures/README-",
  out.width = "100%"
)

library(mice)
library(xtable)

```

# YPJ

<!-- badges: start -->
[![Travis build status](https://travis-ci.org/Ygall/YPJ.svg?branch=master)](https://travis-ci.org/Ygall/YPJ)
<!-- badges: end -->

Fonctions utilitaires personnelles
Le but de ce package est de réunir au même endroit les fonctions utilitaires pour les analyses de recherche clinique.

## Fonctions disponibles

### tabkris_2

Fonction de description

## Installation

La version publiée d'YPJ peut être installée à partir de [CRAN](https://CRAN.R-project.org) avec :

``` r
install.packages("YPJ")
```

La version de développement est disponible sur [GitHub](https://github.com/) avec :

``` r
# install.packages("devtools")
devtools::install_github("Ygall/YPJ")
```
## Exemple


```{r example}
library(YPJ)

desctable <- tabkris_2(boys)
desctable

```
